【裁判字號】    95,訴,1764
【裁判日期】    951116
【裁判案由】    毒品危害防制條例
【裁判全文】
臺灣彰化地方法院刑事判決              95年度訴字第1764號
公  訴  人  臺灣彰化地方法院檢察署檢察官
被      告  甲○○
上列被告因違反毒品危害防制條例案件，經檢察官提起公訴（九
十五年度毒偵字第三二八五、三七八三號），被告於準備程序中
就被訴事實為有罪之陳述，經告知簡式審判程序之旨，並聽取公
訴人、被告之意見後，本院合議庭裁定由受命法官獨任進行簡式
審判程序，判決如下：
    主  文
甲○○施用第一級毒品，累犯，處有期徒刑壹年，扣案之海洛因
壹包（海洛因淨重零點壹公克、空包裝重零點貳公克）沒收
銷燬之。
    事  實
一、甲○○前因施用第一級毒品、第二級毒品案件，經本院以九
    十三年度訴字第一二九○號分別判處有期徒刑十一月、七月
    ，應執行有期徒刑一年五月確定，嗣經送監執行，甫於民國
    九十五年四月三十日縮刑期滿執行完畢。復因施用毒品案件
    ，經本院以九十一年度毒聲字第九三四號裁定送觀察、勒戒
    後，認有繼續施用毒品之傾向，再經本院以九十一年度毒聲
    字第一一四二號裁定送強制戒治，嗣經戒治所評定合格，認
    無繼續戒治之必要，由本院以九十一年度毒聲字第二五五九
    號裁定停止戒治，於九十一年十一月六日停止戒治，所餘戒
    治期間付保護管束，並於九十二年四月二十八日保護管束期
    滿未經撤銷停止戒治，而執行完畢。詎甲○○於其前開強制
    戒治執行完畢釋放後五年內，仍不知悔改，竟於九十五年八
    月十五日晚上某時許，在彰化縣花壇鄉福延宮廁所內，以將
    第一級毒品海洛因粉末置入注射針筒內加水後，再以針筒注
    射手臂血管之方式，施用第一級毒品海洛因一次。嗣先後於
    九十五年八月十六日下午四時四十分許，為警在彰化縣花壇
    鄉○○村○○街靜音公園內查獲，並扣得第一級毒品海洛因
    一包（海洛因凈重○點一三公克、空包裝重○點三二公克）
    ；於同月十七日下午五時十五分許，為警通知至彰化縣警察
    局彰化分局民族路派出所，經其同意採集尿液送驗，結果呈
    嗎啡陽性反應，始悉上情。
二、案經彰化縣警察局彰化分局報告臺灣彰化地方法院檢察署檢
    察官偵查起訴。
    理  由
一、按除被告所犯為死刑、無期徒刑、最輕本刑為三年以上有期
    徒刑之罪或高等法院管轄第一審案件者外，於刑事訴訟法第
    二百七十三條第一項程序進行中，被告先就被訴事實為有罪
    之陳述時，審判長得告知被告簡式審判程序之旨，並聽取當
    事人、代理人、辯護人及輔佐人之意見後，裁定進行簡式審
    判程序；除簡式審判程序及簡易程序案件外，第一審應行合
    議審判；刑事訴訟法第二百七十三條之一第一項、第二百八
    十四條之一分別定有明文。本件被告甲○○所犯係死刑、無
    期徒刑、最輕本刑為三年以上有期徒刑或高等法院管轄第一
    審案件以外之罪，且於本院行準備程序時就被訴事實為有罪
    之陳述，經受命法官告知簡式審判程序之旨，並聽取公訴人
    、被告之意見後，本院合議庭認無不得或不宜改依簡式審判
    程序進行之處，經評議結果，裁定改由受命法官獨任行簡式
    審判程序，合先敘明。
二、訊據被告甲○○對於上開施用第一級毒品海洛因之犯行坦承
    不諱，且警員於九十五年八月十七日經其同意採集尿液送驗
    ，結果呈嗎啡陽性反應，此有詮昕科技股份有限公司濫用藥
    物尿液檢驗報告、尿液代號與真實姓名對照認證單各一紙在
    卷可稽，再扣案之白粉一包，經送法務部調查局鑑定結果，
    含海洛因成分，海洛因淨重○點一三公克，空包裝重○點三
    二公克，此有法務部調查局九十五年九月二十二日調科壹字
    第○九五二三○一七四七○號鑑定書一紙在卷可考，復有現
    場照片五幀在卷為證，足徵被告之自白確與事實相符。又被
    告前因施用毒品案件，經本院以九十一年度毒聲字第九三四
    號裁定送觀察、勒戒後，認有繼續施用毒品之傾向，再經本
    院以九十一年度毒聲字第一一四二號裁定送強制戒治，嗣經
    戒治所評定合格，認無繼續戒治之必要，由本院以九十一年
    度毒聲字第二五五九號裁定停止戒治，於九十一年十一月六
    日停止戒治，所餘戒治期間付保護管束，並於九十二年四月
    二十八日保護管束期滿未經撤銷停止戒治，而執行完畢等情
    ，有臺灣彰化地方法院檢察署刑案資料查註錄表及臺灣高等
    法院被告全國前案紀錄表各一份在卷可考。被告於九十二年
    四月二十八日強制戒治執行完畢釋放後，五年內再犯本件施
    用第一級毒品犯行，依毒品危害防治條例第二十三條第二項
    規定，自應依法論科。本件事證明確，被告施用第一級毒品
    海洛因之犯行，應堪認定。
三、核被告所為，係犯毒品危害防制條例第十條第一項之施用第
    一級毒品罪。被告為施用第一級毒品，而持有該級毒品，其
    持有之低度行為，應為施用之高度行為所吸收，不另論罪。
    又被告前因施用第一級毒品、第二級毒品案件，經本院以九
    十三年度訴字第一二九○號分別判處有期徒刑十一月、七月
    ，應執行有期徒刑一年五月確定，嗣經送監執行，於九十五
    年四月三十日縮刑期滿執行完畢，此有臺灣彰化地方法院檢
    察署刑案資料查註紀錄表及臺灣高等法院被告前案紀錄表各
    一份在卷可稽，其於受有期徒刑執行完畢後，五年以內故意
    再犯本件有期徒刑以上之罪，為累犯，應依刑法第四十七條
    第一項規定，加重其刑。爰審酌被告曾因施用毒品經送觀察
    、勒戒、強制戒治後，仍未能戒斷，再犯本案之罪，顯然未
    能善體國家設置觀察、勒戒、強制戒治機構，協助毒品施用
    者戒除毒癮之良法美意，及其犯罪之動機、目的、品行、智
    識程度、所生危害，暨犯罪後坦承犯行，態度尚屬良好等一
    切情狀，量處如主文所示之刑。扣案之海洛因一包（海洛因
    淨重○點一三公克，空包裝重○點三二公克），為毒品危害
    防制條例第二條第二項第一款所稱之第一級毒品，應依同條
    例第十八條第一項前段規定，沒收銷燬之。
據上論斷，應依刑事訴訟法第二百七十三條之一第一項、第二百
九十九條第一項前段，毒品危害防制條例第十條第一項、第十八
條第一項前段，刑法第十一條前段、第四十七條第一項，判決如
主文。
本案經檢察官陳茂亭到庭執行職務。
中    華    民    國    95    年    11    月    16    日
                    刑事第二庭  法  官  鄭舜元
以上正本證明與原本無異。
如不服本判決，應於判決送達後10日內，向本院提出上訴狀（須
附繕本）。
中    華    民    國    95    年    11    月    20    日
                                書記官  呂雅惠
附錄：論罪科刑法條：
毒品危害防制條例第十條：
施用第一級毒品者，處六月以上五年以下有期徒刑。
施用第二級毒品者，處三年以下有期徒刑。


司法院資訊處製作；財團法人民間司法改革基金會備份。
